---
title: "캡스톤 디자인(졸업 작품)"
output: github_document
---


# 1. 도서 추천 서비스 앱

***

## 1.1 개요

먼저, 이 프로젝트에서 다른 팀원들은 어플리케이션 설계 및 구현을 담당하였고 본인은 도서를 추천하는 시스템을 맡았다.  
아이템 및 사용자 협업 필터링을 상황에 맞게 적용하여 개인 별로 알맞은 도서들을 추천해주는 서비스를 구현하였다.



## 1.2 순서

+ yes24 웹 크롤링을 통한 도서 데이터 모으기
+ 도서 데이터 전처리
+ 협업필터링 적용
+ 파이어베이스, 안드로이드 연동



# 2. yes24 웹 크롤링

***

yes24 도서 데이터를 사용한 이유는 url 규칙을 찾기 쉬웠던게 yes24 였다...  
(1) 교보문고 같은 경우 url뒤 파라미터가 보이지 않는 데도 불구하고 페이지 화면은 바껴서 규칙을 찾을 수 없었고,  
(2) 반디앤루니스는 robots.txt 파일을 들여다보면 검색엔진을 제한한다고 써 있어서 하지 못하였다.  
~~(3) 가장 큰 이유는 아무래도 내 지식이 얕아 url을 읽지 못했기 때문이 아닐까라는 생각~~


## 2.1 필요한 라이브러리 장착

```{r eval = F}
library(rvest)
library(dplyr)
library(httr)
library(RSelenium)
```


## 2.2 크롤링을 위한 코드 구현

```{r eval = F}
driver <- rsDriver()
chrome <- driver[["client"]]

book_info <- data.frame()
save_info <- read.csv("Books_Information.csv")
book_info <- rbind(save_info, book_info)

main_url <- "http://www.yes24.com"
pagenumber <- "?PageNumber="

genre_url <- "/24/Category/Display/001001017005"
novel_url <- "/24/Category/Display/001001017001"

cate_url <- c(genre_url, novel_url)
```

book_info <- rbind(save_info, book_info)가 있는 이유?  
*:크롤링할 데이터가 많아 중간중간 끊어 저장하고 다시 크롤링 했기 때문에 묶어주기 위해 삽입했다.*

```{r eval = F}
ChangeNAFunc <- function(text, num){
  if(num == 1){
    result <- ifelse(is.na(text), 'X', text)
  } else if(num == 2){
    result <- ifelse(is.na(text), 0, text)
  } else if(num == 3){
    result <- ifelse(is.na(text), 'X', 'O')
  } else if(num == 4){
    result <- ifelse(length(text) == 1, 
                     (text %>% strsplit(" | "))[[1]][1], 
                     (text %>% strsplit(" | "))[[2]][1])
  }
  
  return (result)
}
```

이 함수는 크롤링을 하면서 결측치가 들어오기 때문에 num에 따라서 결측치를 채워주기 위해 만들었다.  

**yes24의 도서 데이터를 크롤링 하는 메인 코드 부분이다.**

```{r eval = F}
# Case 1: Genre / Case 2: Novel
for(t in 1 : 2){
  body_url <- read_html(paste0(main_url, cate_url[t])) %>% 
    html_nodes("#cateSubListWrap dt a") %>% html_attr("href")

  # 장르와 소설 분류를 세부적으로 진입
  for(i in 1 : length(body_url)){
    chrome$navigate(paste0(main_url, body_url[i]))
    list_html <- chrome$getPageSource()[[1]] %>% read_html()
    
    if(t == 1){
      Genre <- list_html %>% 
        html_nodes(xpath = '//*[@id="cateSubWrap"]/div[2]/div[1]/h3') %>% html_text()
      Novel <- "X"
    } else{
      Novel <- list_html %>% 
        html_nodes(xpath = '//*[@id="cateSubWrap"]/div[2]/div[1]/h3') %>% html_text()
      Genre <- "X"
    }
    
    last_page <- (list_html %>% html_node(".yesUI_pagenS a:last-child") %>% 
                    html_attr("href") %>% strsplit("="))[[1]][2]
    
    # 각 세부 카테고리의 모든 페이지
    for(j in 1 : last_page){
      chrome$navigate(paste0(main_url, body_url[i], pagenumber, j))
      
      page_html <- chrome$getPageSource()[[1]] %>% read_html()
      
      book_exist <- page_html %>% html_nodes(".goods_btn")
      
      page_url <- page_html %>% html_nodes(".goods_name a") %>% 
        html_attr("href") %>% unique()
  
      # 각각의 페이지 내에 있는 책 리스트
      for(k in 1 : length(page_url)){
        
        if(!is.na(book_exist[k] %>% html_node(".txt_soldout"))){
          next
        }
        
        book_page <- paste0(main_url, page_url[k])
        chrome$navigate(book_page)
        book_html <- chrome$getPageSource()[[1]] %>% read_html()
        
        Title <- book_html %>% html_node(".gd_name") %>% html_text()
        Writer <- trimws(strsplit((book_html %>% 
                                     html_node(".gd_auth") %>% 
                                     html_text() %>% 
                                     strsplit("저"))[[1]][1], "엮음")[[1]][1], "both")
        
        Publisher <- book_html %>% html_node(".gd_pub") %>% html_text()
        Price <- book_html %>% html_node(".nor_price") %>% html_text()
        Pagenum <- ChangeNAFunc(book_html %>% html_nodes(".tb_detail01 .cell_2col") %>% 
                                  html_text(), 4)
        
        Series <- ChangeNAFunc((book_html %>% 
                                  html_node(xpath = '//*[@id="spanGdKeynote"]/a[2]') %>% 
                                  html_text() %>% strsplit("-"))[[1]][1], 1) 
        
        Reviewcount <- ChangeNAFunc(book_html %>% 
                                      html_node(".gd_reviewCount .txC_blue") %>% 
                                      html_text(), 2)
        Score <- ChangeNAFunc(book_html %>% html_node(".yes_b") %>% html_text(), 2)
        Sellnum <- ChangeNAFunc((book_html %>% html_node(".gd_sellNum") %>% 
                                   html_text() %>% strsplit(" "))[[1]][12], 2)
        Avail19 <- ChangeNAFunc(((book_html %>% html_nodes(".tb_detail01 .cell_2col") %>% 
                                   html_text())[5]), 3)
        
        book_temp <- cbind(Title, Writer, Publisher, Series, Price, Pagenum,
                           Reviewcount, Score, Sellnum, Avail19, Novel, Genre)
        book_info <- rbind(book_info, book_temp)
        print(paste0("i : ", i, " j / page : ", j, " / ", last_page, " k : ", k))
      }
    }
  }
}
write.csv(book_info, "Books_Information.csv", row.names = F)
```



## 2.3 데이터 구조

```{r echo = F}
book_info <- read.csv("Books_Information.csv")
head(book_info)
str(book_info)
```

변수 | 변수설명
------------- | -------------
Title | 책 제목
Writer | 작가
Publisher | 출판사
Series | 시리즈 ex) 아서 코난 도일 시리즈, 링컨 라임 시리즈
Price | 책 가격
Pagenum | 총 페이지 쪽수
Reviewcount | 리뷰 갯수
Score | 평점
Sellnum | 판매지수
Avail19 | 19세 미만 여부
Novel | 소설 분류 ex) 한국소설, 일본소설 ..(국가분류)
Genre | 장르



# 3. 데이터 전처리 (PreProcessing)

***

## 3.1 라이브러리
```{r}
library(reshape2)
library(Hmisc)
library(dplyr)
library(tidyr)
library(data.table)
library(fastDummies)
library(RODBC)
library(RMySQL)
```

## 3.2 이상치, 결측치 확인
```{r echo = F}
describe(book_info)
summary(book_info)
```

결측치는 Pagenum에서 282개, Publisher에서 1개 확인됐다.  
먼저 Publisher 결측치를 확인해보자.  

```{r echo = F}
book_info[which(is.na(book_info$Publisher)), ]
```

*확인 결과 yes24 페이지에서 출판사 정보가 없어 결측치로 삽입됐다.*

```{r echo = F}
head(book_info[which(is.na(book_info$Pagenum)), ], 20)
```

*20개의 데이터만 확인 해본 결과 단일 책이 아닌 세트로 구성되어 있어서*  
*쪽수 정보가 페이지에 없기 때문에 결측치로 삽입됐다.*  

*세트 데이터는 단일품만으로도 충분히 추천시스템을 구현할 수 있고 무엇보다 데이터가 지저분하다고 판단되어 제거하기로 결정했다.*


```{r}
book_info <- book_info %>% filter(!is.na(Pagenum) & !is.na(Publisher))
```

